臺灣板橋地方法院刑事判決　　　　　　 100年度易字第2620號
公　訴　人　臺灣板橋地方法院檢察署檢察官
被　　　告　徐俊浤
上列被告因竊盜案件，經檢察官提起公訴（100 年度偵字第1922
9 號），被告於準備程序進行中就被訴事實為有罪之陳述，經詢
問當事人意見，並告知簡式審判程序之旨，改依簡式審判程序審
理，並判決如下：
    主      文
徐俊浤共同毀壞門扇侵入住宅竊盜，累犯，處有期徒刑拾月。
    事      實
一、徐俊浤前(一)於民國94年間，因竊盜案件，經臺灣桃園地方法
    院以94年度易字第1251號判處有期徒刑6 月確定，於95年5
    月30日易科罰金執行完畢。(二)再於95年間，因違反毒品危害
    防制條例案件，經臺灣士林地方法院以95年度訴字第1011號
    判處應執行有期徒刑10月，並經臺灣高等法院以95年度上易
    字第2556號駁回上訴確定，嗣經臺灣高等法院以96年度聲減
    字第3505號裁定減刑為有期徒刑5 月確定。(三)復於96年間，
    因竊盜案件，經臺灣桃園地方法院以96年度易緝字第93號判
    處有期徒刑8 月確定。(四)又因竊盜案件，經臺灣臺北地方法
    院以96年度易字第1727號判處有期徒刑4 月確定。(五)因竊盜
    案件，經臺灣桃園地方法院以96年度易緝字第94號判處應執
    行有期徒刑7 月確定。(六)因竊盜案件，經臺灣桃園地方法院
    以96年度易字第388 號判處有期徒刑7 月確定，嗣經臺灣桃
    園地方法院以96年度聲減字第4514號裁定減刑為有期徒刑3
    月又15日確定。上開(五)(六)案件嗣經裁定定其應執行刑為有期
    徒刑10月確定。上開(二)至(六)案件接續執行後，於98年10月15
    日縮刑期滿。詎不思悔改，竟與某真實姓名年籍不詳，綽號
    「阿水」之成年男子共同意圖為自己不法之所有，並基於竊
    盜之犯意聯絡，於100 年7 月16日下午4 時10分許，前往新
    北市○○區○○路137 巷4 號14樓陳淑如住處，由該綽號「
    阿水」之男子在上址樓梯間把風，徐俊浤則以鐵絲自製開鎖
    工具，毀損陳淑如住處大門鑰匙孔後，啟門侵入該處竊取黃
    金手鐲1 對、黃金項鍊1 條、結婚戒指1 只、黃金耳環2 對
    、K 金耳環2 對、快譯通電子字典1 臺、存錢桶1 個、外幣
    1 袋、現金新臺幣（下同）3,000 多元及鑰匙1 串（含感應
    器）等價值總計約150,000 元之物品得逞。適陳淑如於同日
    下午4 時20分許返家，在樓梯間見該「阿水」之男子坐在樓
    梯上，發覺有異，隨即下樓報警處理。徐俊浤見事跡敗露，
    隨即偕同「阿水」逃離現場，嗣於同日下午4 時55分許，在
    新北市○○區○○路與中正路之交岔路口為警查獲，始悉上
    情。
二、案經新北市政府警察局三峽分局移請暨陳淑如訴由臺灣板橋
    地方法院檢察署檢察官偵查起訴。
    理      由
一、本案被告徐俊浤所犯係死刑、無期徒刑、最輕本刑為3 年以
    上有期徒刑以外之罪，亦非高等法院管轄之第一審案件。其
    於準備程序進行中就前揭被訴事實為有罪之陳述，經告知簡
    式審判程序之旨，並聽取其與公訴人之意見後，本院認無不
    得或不宜改依簡式審判程序進行之情事，爰依刑事訴訟法第
    273 條之1 第1 項、第284 條之1 規定，裁定本案改依簡式
    審判程序審理，合先敘明。
二、上揭犯罪事實，業據被告於警詢、偵訊、本院訊問及審理時
    供認不諱，核與告訴人陳淑如於警詢、偵訊時證述之情節相
    符，並有現場相片8 張、開鎖之鐵絲相片1 張及贓物認領保
    管單1 紙在卷可資佐證，另有扣案之鐵絲自製開鎖工具3 個
    在卷可查。足徵被告上開任意性之自白與事實相符，應堪採
    信。本案事證已臻明確，被告犯行堪以認定，應依法論科。
三、按被告毀壞構成門扇之一部之電動鎖及喇叭鎖，係毀壞門扇
    之行為，毀壞附加於門上之掛鎖，則屬毀壞安全設備，毀壞
    門扇及安全設備之行為，乃係竊盜之加重要件行為，自無成
    立毀損罪之餘地（最高法院83年度臺上字第3856號判決要旨
    參照）。查被告持鐵絲自製開鎖工具，毀壞告訴人住宅大門
    門鎖，啟門入室竊取告訴人財物，核其所為，係犯刑法第32
    1 條第1 項第1 款、第2 款之毀壞門扇侵入住宅竊盜罪。又
    被告與該真實姓名年籍不詳，綽號「阿水」之成年男子就本
    案犯行，有犯意聯絡及行為分擔，應論以共同正犯。另查，
    被告前(一)於95年間，因違反毒品危害防制條例案件，經臺灣
    士林地方法院以95年度訴字第1011號判處應執行有期徒刑10
    月，並經臺灣高等法院以95年度上易字第2556號駁回上訴確
    定，嗣經臺灣高等法院以96年度聲減字第3505號裁定減刑為
    有期徒刑5 月確定。(二)復於96年間，因竊盜案件，經臺灣桃
    園地方法院以96年度易緝字第93號判處有期徒刑8 月確定。
    (三)又因竊盜案件，經臺灣臺北地方法院以96年度易字第1727
    號判處有期徒刑4 月確定。(四)因竊盜案件，經臺灣桃園地方
    法院以96年度易緝字第94號判處應執行有期徒刑7 月確定。
    (五)因竊盜案件，經臺灣桃園地方法院以96年度易字第388 號
    判處有期徒刑7 月確定，嗣經臺灣桃園地方法院以96年度聲
    減字第4514號裁定減刑為有期徒刑3 月又15日確定。上開(四)
    、(五)案件嗣經裁定定其應執行刑為有期徒刑10月確定。上開
    案件接續執行後，於98年10 月15 日縮刑期滿乙情，有臺灣
    高等法院被告前案紀錄表在卷可稽。其於受徒刑之執行完畢
    5 年內，再犯本案有期徒刑以上之罪，為累犯，應依刑法第
    47條第1 項規定加重其刑。爰審酌被告有如事實欄所示多次
    竊盜前科，有臺灣高等法院被告前案紀錄表在卷可稽，素行
    不佳，竟不知悔改，不思以正當途徑獲取財物，竊取他人物
    品，對告訴人財產安全及社會治安影響非輕，且被告竊取之
    物品，大部分屬於有紀念價值之結婚戒指、出生紀念版黃金
    項鍊等物，對告訴人而言，其意義更甚於財物本身之價值，
    益徵被告行徑甚為可惡，並斟酌其竊得財物價值、犯罪後坦
    承犯行之態度，及犯罪之動機、目的、手段及智識程度等一
    切情狀，量處如主文所示之刑，以示懲儆。另被告持以行竊
    之鐵絲，係被告將隨手撿拾之雨刷拆解，自製成為開鎖工具
    ，此經被告於偵訊及本院審理時供陳甚詳。從而，扣案之開
    鎖工具顯非被告所有之物，爰不為沒收之宣告，附此敘明。
據上論斷，應依刑事訴訟法第273 條之1 第1 項、第299 條第1
項前段，刑法第28條、第321 條第1 項第1 款、第2 款、第47條
第1項，判決如主文。
本案經檢察官黃嘉妮到庭執行職務。
中    華    民    國   100    年    8     月    23    日
                刑事第十八庭    法  官  謝梨敏
上列正本證明與原本無異。
如不服本判決，應於判決送達後10日內敘明上訴理由，向本院提
出上訴狀 (應附繕本) ，上訴於臺灣高等法院。其未敘述上訴理
由者，應於上訴期間屆滿後20日內向本院補提理由書「切勿逕送
上級法院」。
                                書記官  林怡君
中    華    民    國   100    年    8     月    23    日
附錄本案論罪科刑法條全文：
中華民國刑法第321條
犯竊盜罪而有下列情形之一者，處六月以上、五年以下有期徒刑
，得併科新臺幣十萬元以下罰金：
一、侵入住宅或有人居住之建築物、船艦或隱匿其內而犯之者。
二、毀越門扇、牆垣或其他安全設備而犯之者。
三、攜帶兇器而犯之者。
四、結夥三人以上而犯之者。
五、乘火災、水災或其他災害之際而犯之者。
六、在車站、埠頭、航空站或其他供水、陸、空公眾運輸之舟、
    車、航空機內而犯之者。
前項之未遂犯罰之。